ACORDAO-COMPLETO-2418356

ACÓRDÃO DE RELAÇÃO

ACÓRDÃO DE RELAÇÃO 7614/2020 ATA 24/2020 - SEGUNDA CÂMARA

Acórdão 7614/2020-TCU-Segunda Câmara
Trata-se de prestação de contas anual da Agência Nacional de Telecomunicações - Anatel, relativa ao exercício de 2017.
O processo de contas foi organizado de forma agregada, conforme classificação constante do art. 5º da Instrução Normativa - TCU 63/2010 e do anexo I à Decisão Normativa - TCU 161/2017, contemplando, além das contas da Anatel, que é a unidade jurisdicionada consolidadora, as contas do Fundo de Universalização dos Serviços de Telecomunicações - Fust e do Fundo de Fiscalização das Telecomunicações - Fistel.
A Anatel, criada pela Lei 9.472/1997, integra a Administração Pública Federal indireta, vinculada ao Ministério da Ciência, Tecnologia, Inovações e Comunicações (MCTIC) e tem por finalidade regular o setor de telecomunicações. 
Considerando que a Secretaria de Fiscalização de Infraestrutura Hídrica, de Comunicações e de Mineração - SeinfraCOM realizou a análise dos principais aspectos da gestão a partir das verificações do controle interno, conforme definido em comum acordo com esta Corte;
considerando que a SeinfraCOM entende que as análises e recomendações do controle interno são oportunas e suficientes para sanear as pendências detectadas, dentre outros aspectos, quanto à análise da metodologia de cálculo dos saldos decorrentes de eventual desoneração regulatória; à fiscalização realizada pela Anatel relativa aos bens reversíveis; à  carência de definição clara dos critérios para amortização e depreciação de bens reversíveis a ser realizada pelas empresas cessionárias de forma padronizada;
considerando que a prestação de contas evidenciou a exatidão dos demonstrativos contábeis, a legalidade, a legitimidade, a economicidade, a eficácia, a eficiência e a efetividade dos atos de gestão dos responsáveis;
considerando os pareceres uniformes da unidade técnica e do Ministério Público junto ao TCU, pela regularidade das contas com quitação plena aos gestores;
os ministros do Tribunal de Contas da União, reunidos em sessão de 2ª Câmara, ACORDAM, por unanimidade, de acordo com os pareceres emitidos nos autos e com fundamento nos arts. 1º, inciso I, 16, inciso I, 17 e 23, inciso I, da Lei 8.443/1992, c/c os arts. 1º, inciso I, 169, inciso III, 207 e 214, inciso I, do Regimento Interno, em:
a) julgar regulares as contas dos responsáveis relacionados abaixo e dar-lhes quitação plena;
b) dar ciência desta deliberação e da instrução à peça 14 à Agência Nacional de Telecomunicações;
c) arquivar o processo.
1. Processo TC-Processo 042.965/2018-7 (PRESTAÇÃO DE CONTAS - Exercício: 2017) 
1.1. Classe de Assunto: II.
1.2. Responsáveis: Anibal Diniz (CPF XXX.210.702-XX) ; Emmanoel Campelo de Souza Pereira (CPF XXX.910.764-XX) ; Igor Vilas Boas de Freitas (CPF XXX.286.988-XX) ; Juarez Martinho Quadros do Nascimento (CPF XXX.722.772-XX) ; Leonardo Euler de Morais (CPF XXX.516.781-XX) ; Otavio Luiz Rodrigues Junior (CPF XXX.391.263-XX) .
1.3. Unidade: Agência Nacional de Telecomunicações.
1.4. Relatora: ministra Ana Arraes.
1.5. Representante do Ministério Público: subprocurador-geral Paulo Soares Bugarin.
1.6. Unidade Técnica: Secretaria de Infraestrutura Hídrica, de Comunicações e de Mineração (SeinfraCOM) .
1.7. Representação legal: Daniel Andrade Fonseca e outros (não advogados) , representando Agência Nacional de Telecomunicações. 
1.8. Determinações/Recomendações/Orientações: não há.

Segunda Câmara

Agência Nacional de Telecomunicações.

Anibal Diniz (CPF XXX.210.702-XX); Emmanoel Campelo de Souza Pereira (CPF XXX.910.764-XX); Igor Vilas Boas de Freitas (CPF XXX.286.988-XX); Juarez Martinho Quadros do Nascimento (CPF XXX.722.772-XX); Leonardo Euler de Morais (CPF XXX.516.781-XX); Otavio Luiz Rodrigues Junior (CPF XXX.391.263-XX).

ANA ARRAES

Daniel Andrade Fonseca e outros (não advogados), representando Agência Nacional de Telecomunicações.

Subprocurador-geral Paulo Soares Bugarin.

PRESTAÇÃO DE CONTAS (PC)

Secretaria de Infraestrutura Hídrica, de Comunicações e de Mineração (SeinfraCOM).